【裁判字號】    89,易,1090
【裁判日期】    890823
【裁判案由】    恐嚇
【裁判全文】
臺灣臺北地方法院刑事判決                        八十九年度易字第一九號
    公  訴  人  臺灣臺北地方法院檢察署檢察官
    被      告  乙○○
右列被告因恐嚇案件，經檢察官向本院台北簡易庭聲請簡易處刑（八十八年度偵字第
二０九一六號），惟本院台北簡易庭認不宜適用簡易程序，移由本院刑事庭適用通常
訴訟程序，本院判決如左：
    主  文
乙○○連續以加害生命、身體之事，恐嚇他人致生危害於安全，累犯，處有期徒刑陸
月，如易科罰金以參佰元折算壹日。
    事  實
一、乙○○於民國八十三年間曾犯竊盜罪，經本院於八十四年三月二十四日以八十四
    年度易字第七一七號判決判處有期徒刑四月確定，其另犯逃亡罪，經陸軍第六軍
    團司令部以八十三年判字第九六號判處有期徒刑一年確定，以上二罪經本院於八
    十四年七月日以八十四年度聲字第四五二號裁定應執行有期徒刑一年二月確定，
    於八十五年四月二十三日入監執行完畢。詎其猶不知悔改，於八十六年十月二十
    六日上午三時許，在台北市○○路四八六巷十一弄十七號前持改造玩具手槍一把
    指著甲○○，致甲○○達無法抗拒之程度交付現金新台幣（下同）十萬元、支票
    十五紙等物（上開強盜犯行業經判決確定，改造之玩具手槍一把亦已沒收），得
    手後，乙○○竟另行起意向甲○○恐嚇稱：「不准報案，如報案要對你及家人不
    利。」等語，即逃離現場，致甲○○被劫後不敢報案。嗣又基於前揭恐嚇之同一
    概括犯意，於同年十月三十日中午某時，接續打三通電話恐嚇甲○○稱：「我知
    道你的住址，如敢報案，將對你及全家不利。」等語，致甲○○心生畏懼，致生
    危害於其安全。
二、案經臺灣臺北地方法院檢察署檢察官自動檢舉偵查起訴。
    理  由
一、訊據被告乙○○固坦承於八十六年十月二十六日確有恐嚇甲○○之犯行，並坦承
    於八十六年十月三十日曾打電話給甲○○，惟矢口否認於八十六年十月三十日有
    何恐嚇甲○○之事，辯稱：伊打電話給甲○○只向他說如果要取回帳冊，要拿錢
    來換，並無恐嚇他云云，惟查，右揭犯罪事實，業據證人即被害人甲○○於警訊
    時指訴綦詳（見八十六年度偵字第二五七一五號偵查卷第七頁、第八頁），並於
    本院審理時到庭結證屬實（見本院八十九年八月九日訊問筆錄），且經查被害人
    甲○○於八十六年十月二十六日被劫財物有現金十萬元、支票十五紙、本人之國
    民身分證一紙及存摺一本，其損失財物非寡，然其均未曾向警方報案，迄八十六
    年十一月十七日因被告乙○○持劫自甲○○之前開支票向銀行提領現款，經甲○
    ○發現報警處理，經警於台北市○○街一０八號四０一室租住處緝獲乙○○後，
    甲○○始向警方告訴遭被告乙○○強盜之經過（見臺灣台北地方法院檢察署八十
    六年度偵字二五七一五號偵查卷宗），由上觀之，倘被告乙○○未向被害人甲○
    ○出言恐嚇，則甲○○何以於被劫後均未敢向警方報案，況被告乙○○亦供承於
    八十六年十月三十日確有打三通電話給甲○○之事，益證被害人甲○○所證情節
    非虛，被告所辯不足採信。本件事證已明，被告犯行應堪認定。
二、核被告所為，係犯刑法第三百零五條之恐嚇危害安全罪。被告先後多次犯行，時
    間緊接，罪名與構成要件相同，顯係基於概括犯意而為，應依連續犯規定論以一
    罪，並加重其刑。末查，被告乙○○於民國八十三年間曾犯竊盜罪，經本院於八
    十四年三月二十四日以八十四年度易字第七一七號判決判處有期徒刑四月確定，
    其另犯逃亡罪，經陸軍第六軍團司令部以八十三年判字第九六號判處有期徒刑一
    年確定，以上二罪經本院於八十四年七月日以八十四年度聲字第四五二號裁定應
    執行有期徒刑一年二月確定，於八十五年四月二十三日入監執行完畢，此有台灣
    高等法院檢察署刑案紀錄簡覆表暨本院被告全國前案紀錄表一份在卷可按，其於
    有期徒刑執行完畢後，五年內再犯本件有期徒刑以上之罪，核屬累犯，應依刑法
    第四十七條之規定加重其刑。爰審酌被告乙○○之前科素行、犯罪之動機、目的
    、手段、告訴人所受之危害等一切情狀，量處如主文所示之刑，並諭知易科罰金
    之折算標準。
據上論斷，應依刑事訴訟法第四百五十二條、第二百九十九條第一項前段，刑法第五
十六條、第三百零五條、第四十七條、第四十一條，罰金罰鍰提高標準條例第一條前
段、第二條，判決如主文。
本案經檢察官莊俊仁到庭執行職務
中      華      民      國    八十九    年      八      月    二十三    日
                                      臺灣臺北地方法院刑事第六庭
                                          法  官  林  欣  蓉
右正本證明與原本無異。
如不服本判決，應於判決送達後十日內，向本院提出上訴狀。
                                            書記官  吳  文  雄
中      華      民      國    八十九    年      八      月    二十八    日
附錄本案論罪科刑法條全文
刑法第三百零五條
以加害生命、身體、自由、名譽、財產之事恐嚇他人，致生危害於安全者，處二年以
下有期徒刑、拘役或三百元以下罰金。


司法院資訊處製作；財團法人民間司法改革基金會備份。
